Philippe Emmanuel PENDA

Comptable Senior

- ♥ Douala, Cameroun
- +237 691 84 69 46 / +237 679 12 88 45

PROFIL PROFESSIONNEL

Autonome et enthousiaste, mes premières expériences m'ont permis de renforcer mes acquis et d'appréhender les différents outils et techniques de la Comptabilité. En quête de nouveaux challenges, je souhaite rejoindre une organisation à laquelle je pourrais apporter mon dynamisme et mon goût du challenge.

COMPETENCES

- Normes et procédures comptables
- Traitement de l'information comptable et financière
- Gestion administrative et comptable
- Audit Comptable
- Contrôle Interne
- Gestion de la Trésorerie

- Travail d'équipe
- Organisation
- Sens de la communication
- Leadership
- Capacité d'adaptation
- Rigoureux

EXPERIENCES PROFESSIONNELLES

COMPTABLE IMMOBILISATIONS ET STOCKS

Janvier 2020 - Actuel

REGIE DU TERMINAL A CONTENEUR (RTC) - Douala -CDI

- Gestion des immobilisations (saisie, intégration, vérification et reportings mensuels et annuels)
- Analyse et Régularisation des comptes Généraux
- Superviseur des Etas de rapprochements bancaires
- Facturation administrative

COMPTABLE GENERAL Aout 2017- Décembre 2019

DOUALA INTERNATIONAL TERMINAL (DIT) - Douala-CDI

- Suivi des abonnements de charges et produits
- Gestion des immobilisations (saisie, intégration, vérification et reporting mensuels et annuels)
- Gestion de la fiscalité courante (Etablir les Déclarations fiscales mensuels et Télédéclaration ; Etablir les liasses fiscales et reportings fiscaux mensuel et annuel).
- États de Rapprochements bancaires
- Participer aux Rapprochements intergroupe du groupe Bolloré et régulariser des écarts.
- Participer aux phases budgétaires (Proposer l'état de toutes les provisions y compris la provision Impôt sur la société, Etat prévision des frais bancaires et un état de projection des amortissements)
- Etablir les reportings semestriel du groupe Bolloré (intercos, provisions et des Engagements Hors Bilan)
- Superviseur des caisses (validation, imputations, contrôle inopinés et inventaires mensuels).
- Encadrement et suivi des comptables Fournisseurs, Clients et Banques
- Participer aux travaux de clôtures mensuels (bilan et compte de résultat), commentaires du BFR et annuels (élaboration de la DSF).

COMPTABLE FOURNISSEURS Juin 2015 - Juillet 2017

DOUALA INTERNATIONAL TERMINAL (DIT) - Douala-CDI

- Tenue de la Comptabilité Fournisseurs (vérification de la conformité, enregistrement et paiement des factures fournisseurs)
- Lettrage des comptes fournisseurs et Analyse des comptes débiteurs
- Etat de rapprochement comptes Fournisseurs

COMPTABLE CLIENTS novembre 2013 - mai 2015

DOUALA INTERNATIONAL TERMINAL (DIT) - Douala-CDI

- Ouverture des comptes Clients
- Saisie des règlements Clients et lettrages des comptes
- Analyse et Régularisation des comptes clients
- Evaluation des provisions des litiges sur créances clients

ETUDES

UNIVERSITE DE DOUALA, Douala, 09/2010 – 08/2011
 LICENCE EN SCIENCES DE GESTION : ECONOMIE – MENTION BIEN

UNIVERSITE DE DOUALA, Douala, 09/2009 – 08/2010

DEUG: ECONOMIE - MENTION BIEN

COLLEGUE DU SOLEIL, Douala, 09/2007 – 07/2008
 BACCALAUREAT < Série Scientifique >

CERTIFICATIONS, FORMATIONS

- Attestation de formation continue en Sage SAARI et Gestion commerciale
- Certificat sur Réalisation d'une comptabilité de fin d'exercice (certification en ligne)
- Certificat en Approvisionnement et Logistique (certification en ligne)

LANGUES

FRANÇAIS : Intermédiaire

ANGLAIS : Débutant (Formation continue en anglais)

CONNAISSANCES INFORMATIQUES

- Maîtrise des logiciels comptables: SAARI COMPTABILITE, SAARI GESTION COMMERCIALE, SAGE X3, IRIS FINANCE sous AS400, GESIM.
 PROMETHEE, IPAKI, XRT, NAVIS N4 BILLING.
- Maîtrise des logiciels EXCEL, WORD, OUTLOOK, POWERPOINT etc...

CENTRES D'INTERET

SPORT: FOOTBALL

DIVERTISSEMENT : Lecture, journaux scientifiques, jeux mémoires, débats télévisés

RÉFÉRENCES

Références disponibles sur demande.